【裁判字號】    99,小上,87
【裁判日期】    990915
【裁判案由】    侵權行為損害賠償
【裁判全文】
臺灣板橋地方法院民事裁定              99年度小上字第87號
上  訴  人  甲○○
被上訴人    乙○○
上列當事人間因請求侵權行為損害賠償事件，上訴人對於中華民
國99年8 月12日本院板橋簡易庭99年度板小字第1810號第一審判
決提起上訴，本院裁定如下：
    主  文
上訴駁回。
第二審訴訟費用新臺幣壹仟伍佰元由上訴人負擔。
    理  由
一、按對於小額程序之第一審裁判之上訴，非以其違背法令為理
    由，不得為之；又提起上訴，上訴狀內應記載上訴理由，表
    明原判決所違背之法令及其具體內容，暨依訴訟資料合於該
    違背法令之具體事實，民事訴訟法第436條之24第2項、第43
    6條之25分別定有明文。且所謂違背法令，依同法第436條之
    32第2 項準用第468條、及第469條第1款至第5款規定，即依
    同法第468 條規定，判決不適用法規或適用不當者，為違背
    法令；依同法第469條規定，判決有該條所列第1 款至第5款
    情形之一者，為當然違背法令。是當事人提起上訴，如以同
    法第469條所列第1至 5款為理由時，其上訴狀或理由書應表
    明該判決有合於各該條款規定情形之具體內容，及係依何訴
    訟資料合於該違背法令之具體事實。如依同法第468 條規定
    ，以原判決有不適用法規或適用法規不當為理由時，其上訴
    狀或理由書應表明該判決所違背之法令條項，或有關判例、
    解釋字號，或成文法以外之習慣或法理等及其具體內容，暨
    係依何訴訟資料合於該違背法令之具體事實。上訴狀或理由
    書如未依上述方式表明，或其所表明者顯與上開法條規定不
    合時，即難認為已合法表明上訴理由，其上訴自非合法，最
    高法院71年台上字第314 號著有判例可資參照。
二、本件上訴理由略以：被上訴人修理自家漏水水管，致上訴人
    之音響、照相機鏡頭、書本及收藏20餘年之底片10餘卷等，
    遭水淹沒而無法使用，損失市價新臺幣3萬2000 元以上，有
    證人戴屏英在場親眼目睹可證，惟原審證人因故未為到庭，
    原審即判決駁回上訴人之訴，為此，求為廢棄原判決，另為
    適法之裁判等語。經查本件上訴人於原審並未聲明傳訊證人
    戴屏英，有原審卷可參，上訴人於第二審始為提出，核屬新
    攻擊防禦方法，依民事訴訟法第436條之28 前段之規定，於
    第二審程序不得提出。原審以上訴人對其主張之事實未提出
    證據證明之，而判決駁回其訴，上訴人之上訴理由僅係就原
    判決之證據取捨、認定事實之職權行使，指摘其為不當，並
    未具體說明原判決有何不適用法規或適用法規不當之情形，
    並揭示該法規之條項或其內容，及合於民事訴訟法第469 條
    所列各款之事實，自難認對原判決之如何違背法令已有具體
    之指摘，揆諸前揭說明，本件上訴為不合法，應予以駁回。
三、本件第二審上訴費用為新臺幣1,500元，爰依民事訴訟法第4
    36條之32第1 項準用同法第436條之19第1項規定，確定本件
    上訴之訴訟費用額如上所示金額。
四、依民事訴訟法第436條之32 第1項、第2項、第444條第1項前
    段、第436條之19第1項、第95條、第78條，裁定如主文。
中    華    民    國    99    年    9     月    15    日
                  民事第三庭審判長法  官  陳財旺
                                  法  官  陳映如
                                  法  官  林錫凱
以上正本證明與原本無異。
本裁定不得抗告。
中    華    民    國    99    年    9     月    16    日
                                  書記官  羅麗娟

司法院資訊處製作；財團法人民間司法改革基金會備份。
